【裁判字號】    98,簡上,440
【裁判日期】    980630
【裁判案由】    恐嚇等
【裁判全文】
臺灣桃園地方法院刑事判決             98年度簡上字第440號
上  訴  人
即  被  告  丙○○
                    （現另案羈押在台灣桃園看守所）
上列上訴人即被告因恐嚇等案件，不服本院97年度桃簡字第1486
號，中華民國97年8 月26日第一審刑事簡易判決（聲請簡易判決
處刑書案號：96年度偵字第28329 號），提起上訴，本院管轄之
第二審地方法院合議庭判決如下：
    主  文
上訴駁回。
    事  實
一、丙○○曾於民國95年間因竊盜案件，經本院以95年桃簡字第
    428 號判處有期徒刑6 月確定，於95年9 月7 日入監執行，
    於96年3 月6 日執行完畢（構成累犯）。詎猶不知悔改，與
    己○○原係男女朋友，因己○○提出分手而心有不滿：
（一）丙○○於96年9 月1 日上午10時許，在桃園縣平鎮市○○○路46巷3 之4 號5 樓樓下，見己○○之妹戊○○幫忙己○○搬家拿完東西下樓，並要求丙○○不要再騷擾其父母
      之際，竟心生怒意，基於恐嚇之犯意，拿起安全帽作勢要
      打戊○○，並對戊○○說：「你是要嗆賭哦？」等語恐嚇
      戊○○，致戊○○心生恐懼，而危害安全。其後丙○○並
      經常至己○○位於桃園縣平鎮市○○路70巷5 弄10衖13號
      住處騷擾。
（二）於96年10月26日上午10時許，基於恐嚇之犯意，以「叫人
      鬧到你沒有辦法活」、「要拿刀殺死你，分屍後丟到游泳
      路及關爺北路，讓你身首異處」等語恐嚇己○○，致己○○心生恐懼，而危害安全。
（三）丙○○於96年10月28日上午11時許，欲至己○○位於桃園
      縣平鎮市○○路70巷5 弄10衖13號之住處尋找己○○，遭
      己○○之父甲○○、其母丁○○○之阻擋，竟基於傷害及
      恐嚇之犯意，徒手毆打甲○○2 巴掌（未成傷，且亦未據
      甲○○提出告訴），並毆打丁○○○，致丁○○○受有右
      下腹部擦傷瘀青（6 公分×3 公分）之傷害，同時對甲○○、丁○○○揚言：『要鬧到你沒辦法在游泳路住下去』
      等語，致甲○○、丁○○○心生畏懼，而危害於安全。
二、案經戊○○、己○○、丁○○○訴由桃園縣政府警察局平鎮
    分局報請台灣桃園地方法院檢察署檢察官偵查後聲請以簡易
    判決處刑。
      理  由
一、訊據上訴人即被告丙○○矢口否認有何上開犯行，辯稱：係
    告訴人一家人編故事來告伊，且伊與己○○已經沒有來往了
    ，伊不可能做這些事云云。惟查：被告如何於上揭事實欄一
    、（一）所示時地恐嚇證人戊○○乙節部分，業據證人戊○○、陳沛萱於檢察官訊問時證述明確；又被告如何於上揭事
    實欄一、（二）所示時地恐嚇證人己○○乙節部分，業據證
    人己○○於警詢及檢察官訊問時證述明確；被告如何於上揭
    事實欄一、（三）所示時地傷害證人丁○○○及恐嚇證人甲○○、丁○○○乙節部分，業據證人丁○○○、甲○○、己○○、乙○○於警詢及檢察官訊問時證述明確，復有丁○○○提出之新國民醫院診斷證明書1 紙在卷可稽。查證人戊○○、陳沛萱、丁○○○、甲○○、己○○、乙○○上開證詞
    ，所述情節一致，且就相關細節亦清楚陳述，並於檢察官訊
    問時均經具結以擔保其證詞之真實性及憑信性；況被告於本
    院審理時既迭稱已與證人己○○無來往，則上開證人與被告
    自無恩怨利害關係；再參諸證人甲○○、乙○○、陳沛萱，
    均陳明無意對被告提出告訴，更無甘冒偽證刑責而誣陷被告
    之理，上開證人之證詞當可採信。至被告空言否認，自非可
    採。本件事證明確，被告犯行堪予認定，應依法論科。
二、核被告丙○○就事實欄一、（一）、（二）所為，均係犯刑
    法第305 條之恐嚇危害安全罪；就事實欄一、（三）所為，
    係犯刑法第305 條之恐嚇危害安全罪、第277 條第1 項之傷
    害罪。就事實欄一、（三）部分，被告以一行為同時傷害、
    恐嚇犯行，且同時恐嚇證人甲○○、丁○○○，為想像競合
    犯，應從一重以傷害罪處斷。被告於事實欄一、（三）所示
    時、地對證人甲○○、丁○○○所為之恐嚇犯行，雖未據聲
    請人聲請簡易判決處刑，惟被告此部分與其於事實欄一、（
    三）所示時、地對證人丁○○○所為之傷害犯行，為想像競
    合之裁判上一罪，為起訴效力所及，本院自應併予審酌。又
    被告事實欄一、（一）、（二）、（三）所為犯行，犯意各
    別、行為互殊，應分論併罰。另查被告有事實欄所載之犯罪
    前科紀錄與執行情形，此有台灣高等法院被告全國前案紀錄
    表與台灣桃園地方法院檢察署刑案資料查註紀錄表各乙份存
    卷可按，其於5 年以內故意再犯本件有期徒刑以上之罪，為
    累犯，應依刑法第47條第1 項之規定加重其刑。
三、原審以被告上揭罪證明確，適用刑法第305 條、第277 條第
    1 項、第41條第1 項前段、第47條第1 項、第51條第6 款、
    第55條，刑法施行法第1 條之1 第1 項、第2 項規定，並審
    酌被告僅因與被害人己○○間之感情糾紛未獲解決，竟分別
    至被害人己○○之住處或以言詞恐嚇、或以徒手毆打之方式
    ，尋找被害人己○○，致被害人己○○之家人戊○○、甲○○、丁○○○等人心生畏懼，並致告訴人丁○○○受有傷害
    ，其行為對被害人心理造成之危害甚鉅，且犯後否認犯行，
    態度非佳，暨被告之素行、智識程度等一切情狀，分別就事
    實欄一、（一）量處拘役40日、就事實欄一、（二）量處拘
    役40日、就事實欄一、（三）量處有期徒刑3 月，並諭知易
    科罰金之折算標準，並就拘役部分定應執行拘役70日，並諭
    知易科罰金之折算標準，其認事用法均無不合，量刑亦無不
    當。被告提起上訴，空言否認犯罪，為無理由，應予駁回。
據上論斷，應依刑事訴訟法第455 條之1 第1 項、第3 項、第36
4 條、第368 條，判決如主文。
本案經檢察官陳仁傑到庭執行職務。
中    華    民    國    98    年    6     月    30    日
                  刑事第一庭審判長法  官   曾淑華
                                  法  官   俞力華
                                  法  官   鄭吉雄
以上正本證明與原本無異。
不得上訴。
                                  書記官  劉宗源
中    華    民    國    98    年    6     月    30    日


司法院資訊處製作；財團法人民間司法改革基金會備份。
